【裁判字號】    87,上訴,2512
【裁判日期】    890225
【裁判案由】    貪污治罪條例等
【裁判全文】
臺灣高等法院臺中分院刑事判決                  八十七年度上訴字第二五一二號
    上  訴  人  臺灣南投地方法院檢察署檢察官
    被      告  乙○○
                戊○○
    選任辯護人  張績寶
                張繼準
    被      告  己○○
                丁○○
    共      同
    選任辯護人  林政德
右上訴人因被告等貪污等案件，不服台灣南投地方法院八十六年度訴字第五二八號中
華民國八十七年八月二十日第一審判決（起訴案號：台灣南投地方法院檢察署八十六
年度偵字第一二三○號），提起上訴，本院判決如左：
    主      文
上訴駁回。
    理      由
一、本案經本院審理之結果，認第一審判決以被告乙○○、戊○○、己○○、丁○○
    被訴之犯罪均屬不能證明，予以諭知無罪，並無不當，應予維持，並引用第一審
    判決書記載之理由及證據（如附件）。
二、本件埔民溪護岸災修工程「護岸」全長三百二十公尺，坡面設計厚度為三十公分
    ，有設計平面圖在卷可稽。依大順鑽心企業社實地鑽心採樣結果，其樁號０Ｋ＋
    ０３０公尺（以下同）右岸取樣厚度為三十一公分、０Ｋ＋０六０右岸取樣厚度
    為三十公分、０Ｋ＋０９０右岸取樣厚度為三十公分、０Ｋ＋１２０右岸取樣厚
    度為三十三公分、０Ｋ＋１５０右岸取樣厚度為三十三公分、０Ｋ＋１８０右岸
    取樣厚度為三十公分、０Ｋ＋１９７右岸取樣厚度為三十一公分、０Ｋ＋１５０
    左岸取樣厚度為三十二公分、０Ｋ＋１８０左岸取樣厚度為三十二公分、０Ｋ＋
    １９７左岸取樣厚度為三十一公分，均符合設計厚度，有該社之試驗報告可稽（
    原審卷四十三頁），具鑽心取樣情形並有相片二十六幀在卷可佐（原審卷四十四
    至五十三頁），復經大順企業社取樣人員林錦華於本院履勘時到場逐一指出取樣
    地點明確。而護坡混凝土抗壓設計強度為每平方公尺一百二十公斤，依逢甲大學
    工學院土木及水利工程研究所江篤信教授率該所研究生於護岸坡面０Ｋ＋０３０
    公尺（以下同）、０Ｋ＋０５０、０Ｋ＋０８０、０Ｋ＋１１０、０Ｋ＋１４０
    、０Ｋ＋１７０、０Ｋ＋１７０、０Ｋ＋２３０、０Ｋ＋２６０處實地抽樣採取
    鑽心試體試驗結果，其各採樣處試體之抗壓強度（kgf/cm）依序為一七二‧三八
    、二○八‧五三、一七五‧四七、二四０‧七二、二二八‧一五、一八六‧０五
    、一二一‧０二、一六六‧二一、一四三‧七二，認該護岸坡面混凝土強度符合
    設計規定，有該所鑑定報告附卷（原審卷）可按，亦據江篤信教授於本院履勘時
    到場逐一指出取樣地點甚詳，且稱當初取樣有時在該取樣點之上方，有時在該取
    樣點之下方，屬交錯取樣等情。查前開大順鑽心企業社及逢甲大學工學院土木及
    水利工程研究所江篤信教授率同研究生鑽心取樣本件護岸混凝土坡面厚度及抗壓
    強度，其鑽心取樣點遍及埔民溪護岸工程左右兩岸全岸，所為上開鑑驗，自屬可
    採。惟調查局中部機動組李端華、何建明於本院履勘時到場證稱，伊等當初會勘
    取樣，是以皮尺自護岸起點處算距，何處有毀壞，即依皮尺距離取樣並拍照，未
    破壞處，渠等即不取樣等語，參以卷附調查局中部機動組會勘取樣當時所拍攝之
    相片，其取樣者，確均在受洪水侵蝕破壞處採取，且採取處僅為該組依上開方式
    丈量之０Ｋ＋２０９右岸、０Ｋ＋３１７右岸、０Ｋ＋３１７左岸等三點等情，
    即難憑此遂認本件護岸工程在受洪水破壞前左右全岸，其坡面混凝土有偷工減料
    情事。
三、埔民溪護岸災修工程，其護岸坡面後，係採０２５公分乾排塊石方式處理，有該
    護岸工程平面圖、南投縣政府工程契約書所附包商估價單（其中工程項目欄列有
    ０２５ＣＭ乾排塊石）在卷可稽，又依該工程契約書「五、契約範圍：本契約包
    括：：：設計圖樣、施工規範及說明書：：：。六、圖說規定：乙方應依據，設
    計圖及施工規範與說明書負責施工，：：：」等記載，南投縣政府水利工程施工
    規範亦屬誤契約規定之範圍，據該施工規範「石工」部分規定，塊石設計尺寸（
    公分）為二十五公分者，其尺寸允許之範圍為二五至三０公分者七０％、二四至
    二０者三０％，即所允許尺寸範圍為大小差距各五公分。本件護岸工程混凝土坡
    後乾排塊石設計尺寸為二五公分，已如上述，則於排塊石時在二０至三０公分間
    之塊石，均屬符合契約之規定。查本件護岸工程確有依約於護坡後乾排塊石乙節
    ，有現場施工相片在卷（偵查卷第八十頁二幀及本院卷一幀）可稽，並經載運塊
    石之司機丙○○於本院調查時到庭證明屬實，丙○○並證稱，石塊因尺寸不同，
    價格亦有差異，依當時石塊價格，十至二０公分白中石每立方米之價格為新台幣
    （下同）一二０元、三０至八０公分之大石每立方米之價格為八０元，當時伊載
    運者係在三０、四０公分之塊不等語。再依江篤信教授前開鑑定報告稱，本件工
    程塊不粒徑經檢視大部分均合格，小部分在坡面之後確有較大尺寸者：：：石材
    顆粒大表示堅不破碎，而放在護坡上使護坡正面壓載更能抵消滑落的分力，大
    顆粒之粗糙使得石礫間之連鎖性增加較為穩定抵擋流速的刷，效果也較好。是
    本件購買使用之塊石，既在契約允許尺寸之範圍，縱有部分塊石較大，然其價格
    與契約規定允許使用塊石之價格相當，且更堅固，也難認被告等有何圖利情形。
四、公訴人上訴意旨仍執前詞，指摘原判決不當，經核非有理由，應駁回其上訴。
據上論斷，應依刑事訴訟法第三百六十八條、第三百七十三條，判決如主文。
本案經檢察官甲○○到庭執行職務。
中      華      民      國    八十九     年      二       月    二十五  日
                                  臺灣高等法院臺中分院刑事第四庭
                                        審判長法  官  方  艤  駐
                                              法  官  林  輝  煌
                                              法  官  胡  國  棟
右正本證明與原本無異。
檢察官得上訴。
如不服本判決應於收受送達後十日內向本院提出上訴書狀，其未述上訴之理由者並
得於提起上訴後十日內向本院補提理由書（均須按他造當事人之人數附繕本）。
                                              書記官  吳  麗  慧
中      華      民      國    八十九     年      三       月     一     日
                                                                        Ｏ
臺灣南投地方法院刑事判決                          八十六年度訴字第五二八號
    公  訴  人  臺灣南投地方法院檢察署檢察官
    被      告  乙○○  男四十歲（民國○○○年○月○日生）業公
                        住南投縣南投市○○街卅巷十九號
                        身分證統一編號：Ｍ一二五九二七五一號
    被      告  戊○○  男三十七歲（民國○○○年○○月○○○日生）業無
                        住南投縣南投市○○路一四一巷九號
                        身分證統一編號：Ｍ一二八九四八二號
    右二人共同
    選任辯護人  張績寶律師
    被      告  己○○  男三十八歲（民國○○○年○月○○○日生）業商
                        住南投縣埔里鎮○○路四八九號
                        身分證統一編號：Ｍ一二二三八五七號
    被      告  丁○○  男三十三歲（民國○○○年○月○○○日生）業商
                        住南投縣埔里鎮○○街八十號
                        身分證統一編號：Ｍ一二二一三八四四號
    右二人共同
    選任辯護人  林政德律師
右列被告因貪污等案件，經檢察官提起公訴 (八十六年度偵字第一二三０號)，本院
判決如左：
    主  文
乙○○、戊○○、己○○、丁○○均無罪。
    理  由
一、公訴意旨略以：被告乙○○係南投縣政府建設局工程隊技佐，被告戊○○係該局
    約僱人員，均係依法令從事公務之人員。緣被告己○○經營之三德營造有限公司
    （下稱三德公司），於民國八十四年四月間，以新台幣（下同）二百八十三萬元
    標得南投縣政府南投縣魚池鄉埔民溪護岸災修工程，並於同年四月廿三日開工，
    同年八月廿八日完工，三德公司並指派股東即被告丁○○擔任工地主任，負責現
    場施工承作，而乙○○與戊○○於該工程施工期間則分別擔任承辦人監工及協辦
    監工，應監督三德公司，依照工程圖樣及施工說明書範圍施工，工程不合規格時
    ，應改正或正式拆除重做。詎四人基於共同之犯意聯絡，己○○、丁○○明知本
    件工程依工程合約書、施工規範及設計圖規定，排塊石設計之塊石直徑為二十五
    公分，容許誤差範圍為三公分，塊石之排築應分層為之，每層塊石均互相交錯，
    且應使塊石之長徑垂直於坡面；另堤前坡面混凝土厚度應足三十公分，惟實際施
    工時均未依上開規定，於堤前混凝土坡面後鋪排塊石，且堤前坡面混凝土厚度均
    不足三十公分，而乙○○、戊○○明知上開偷工減料之情事，非但未加以制止，
    飭令改善，仍基於概括之犯意，連續於製作工程日記時，未據實填載各項施工瑕
    疵，及要求改善事項，且於八十四年九月十九日、九月二十日製作工程結算驗收
    證明書、驗收紀錄予以估驗付款，而將明知為不實之事項登載於其等製作之公文
    書工程日記及驗收紀錄，並提出於南投縣政府，而行使登載不實之公文書，計圖
    利三德公司一百十一萬二千一百五十五元，因認被告等均涉犯貪污治罪條例第六
    條第一項第四款及刑法第二百十六條、第二百十三條之罪嫌云云。
二、按犯罪事實應依證據認定之，無證據不得推定其犯罪事實。又不能證明被告犯罪
    者，應諭知無罪之判決，刑事訴訟法第一百五十四條、第三百零一條第一項分別
    定有明文。又事實之認定，應憑證據，如未能發現相當證據，或證據不足以證明
    ，自不能以推測或擬制之方法，為裁判基礎，此有最高法院四十年臺上字第八六
    號及五十二年臺上字第一三○○號判例可循。
三、訊據被告乙○○、戊○○、己○○及丁○○均堅決否認有何前揭圖利、行使公務
    員登載不實之文書罪等犯行，被告乙○○、戊○○均辯稱：伊等於本工程施工期
    間，尚承辦他項工程業務，無法專一監督監造，惟其等到場監工時，承包商均有
    依工程合約施工，另坡面混凝土厚度不足可能係施工時分層組模澆置混凝土，且
    因搗實混凝土，造成部分石塊鬆動，致少部分坡面厚度不足，但本件工程驗收時
    ，經實地鑽探取樣抽驗均合格，該工程之所以造成局部堤前混凝土厚度不足三十
    公分及某些地方混凝土坡面後無排塊石，乃因賀伯風災所帶來之豪雨超過原設計
    功能，而集中之豪雨又造成洪水及土石流之巨大衝擊力打擊坡面所致，該工程確
    未偷工減料等語。被告己○○則辯稱：本件工程係由丁○○自行承包，伊並不知
    本件工程施工情形等語。被告丁○○辯稱：伊有叫現場工人排塊石，伊並無偷工
    減料之意思，本堤岸工程係因經賀伯颱風肆虐時，堤前、後之水壓力無從抵銷，
    致使部分堤前坡面遭山洪沖毀連帶將塊石沖刷、剝落，致使部分混凝土坡面後之
    塊石隨波逐流而去等語。而公訴人認被告等有前揭犯行，主要係以前開工程經調
    查局中部機動組勘驗結果，（一）Ａ點（ＯＫ＋二○九）右岸１、堤前混凝土坡
    面後均未鋪排塊石；２、堤前混凝土坡面厚度抽選三點分別僅十一公分、二十公
    分、二十公分；（二）Ｂ點（ＯＫ＋三一七）右岸１、堤前混凝土坡面後均未鋪
    排塊石；２、堤前混凝土坡面厚度抽選二點分別僅二十三公分、十五公分（三）
    Ｃ點（ＯＫ＋三一七）左岸１、堤前混凝土坡面後均未鋪排塊石；２、堤前混凝
    土坡面厚度抽選六點分別僅二公分、十公分、十公分、十八公分、八公分及十七
    公分，有會勘紀錄及照片三十七張在卷足憑。而依該工程之施工圖規定，本工程
    堤防坡面混凝土厚度應足三十公分，另依施工規範石工章第三項規定，混凝土漿
    砌塊石（卵石）部分，其中規定卵石之尺寸長徑為二十五公分，而砌石方式則必
    需垂直坡面，且應分層自基腳砌起，平均水平升高砌築，且石徑大小誤差為正負
    三公分，又堤防坡面混凝土每平方公尺用量為石前○．○三立方公尺／平方公尺
    ，石後為○．○四五立方公尺／平方公尺，另外本工程尚有○．一立方公尺／平
    方公分之填肚混凝土，混凝土強度為一二○公斤／平方公尺等情，本件施工顯然
    與前開規範不符，確有偷工減料情事。被告乙○○、戊○○對前開明顯而重大之
    瑕疵，依其專業知識，客觀上應能發現，豈有不知之理，竟未要求拆掉重做，並
    估驗付款、結算驗收，若謂無圖利之犯意，其誰能信。又被告丁○○身為工地負
    責人，被告己○○身為三德公司負責人，必與被告乙○○、戊○○有犯意連絡，
    知悉渠二人必不令其拆除重建，否則焉敢冒可能被要求拆除重建之重大損失之風
    險，明目張膽違反前開施工規範，且若與被告乙○○、戊○○無犯意連絡，其二
    人又焉有不予告發之理等情為其論據。然查：(1)調查局中機組係於八十五年十月
    二十二日前往會勘丈量南投縣政府埔民溪護岸災修工程，有該會勘紀錄可稽，顯
    係於八十五年七月賀伯風災之後為之，而會勘時之取樣標準係以該工程堤防之堤
    前、後坡面經風災後遭大水沖斷之處為丈量點，而非採實地鑽探取樣之方式，有
    該會勘紀錄所附之會勘照片三十七張足憑，是該堤防既遭受賀伯颱風豪雨之沖刷
    侵襲而破損，因遭受沖刷撞擊之處，如同撕裂物體之撕裂面，難免有厚薄尖鈍之
    分，調查局中機組專以上開堤防遭沖刷斷裂之處為採驗丈量點，而未就他處實地
    鑽心採驗，其採驗之結果自有可議之處，尚難憑此遽認該工程之施工品質與合約
    之要求不符。(2)本件堤防工程據大順鑽心企業社以約每三十公尺實地鑽心採樣結
    果，其採樣之十點：ＯＫ＋０３０右岸、ＯＫ＋０６０右岸、ＯＫ＋０９０右岸
    、ＯＫ＋１２０右岸、ＯＫ＋１５０右岸、ＯＫ＋１８０右岸、ＯＫ＋１９７右
    岸、ＯＫ＋１５０左岸、ＯＫ＋１８０左岸及ＯＫ＋１９７左岸，其混凝土厚度
    均達設計厚度之三十公分，有該社之試驗報告可稽，且該採樣下之混凝土樁據國
    立中興大學土木工程學系之混凝土抗壓試驗結果，混凝土之抗壓強度亦符合原設
    計之每平方公尺為一百二十公斤之規定，此亦有該學系工程材料試驗室混凝土抗
    壓試驗報告單及該工程平面圖影本各一份在卷足憑，足證該工程就此堤前坡面混
    凝土厚度三十公分部分尚無偷工減料情事。(3)上開工程再據被告等委請學術機構
    之逢甲大學土木及水利工程研究所鑑驗，並由該研究所指定該所江篤信教授率該
    所研究生全面採樣鑑驗結果，關於該工程排塊石厚度部分，塊石粒徑大部份均合
    格（以直徑二十五公分為準），小部份再坡面之後確有較大尺寸者，然而依照前
    往現場所挖掘量測之結果其垂直於坡面方向之護坡厚度皆以達到甚至超過標準；
    又關於塊石之排築，只要其鋪排方式皆能成為五、六或七圍砌，皆可合格，本工
    程經觀察結果，僅少部分顆粒不合格，整體而言可視為合格；關於坡面砌石之施
    工方式，施工規範石工章第三項固規定，混凝土漿砌塊石（卵石）部分，其中規
    定卵石之尺寸長徑為二十五公分砌石方式必須垂直坡面，分層自基腳砌起，平均
    水平升高砌築。惟依該工程合約之規定有混凝土砌塊石及混凝土填隙砌塊石，亦
    有少部分乾砌塊石，完全依現場環境需求而定，以超大之石料施工而表面混凝土
    之填縫幾乎與石面齊平，用來在防洪工程上偷工減料，應該是沒有的，因為表面
    更為飽滿，但作為防洪工程所要求增加粗糙度以增加消除水流量而言，則不免多
    此一舉；至於混凝土強度部分，依該所全面抽樣採取二組六個鑽心試體，其中五
    號之抗壓強度均超過每平方公尺為一百二十公斤之標準，僅第二號之抗壓強度為
    每平方公尺一百點二三公斤，惟亦已大於規範規定之七五％，且未逾抗壓強度相
    差每平方公尺為三十五公斤之規定，因認該混凝土強度為合格。且其鑑定之結論
    亦稱：依據實驗後得到結果，擋土坡面混凝土強度符合設計強度（骨材大部份均
    合格，少部分較大，惟強度較高），另坡面構築係以混凝土施設，其與坡面垂直
    厚度則符合設計，大部分超過，惟卻更為穩固，此有該研究所出具之鑑定報告一
    冊附卷足稽，並經鑑定證人即該所教授江篤信到庭結證無訛，況該工程確實有為
    鋪排塊石之工作，此有附於偵查卷第八十頁正面之照片二張所示可稽，而所排之
    塊石雖或有超過設計厚度二十五公分者，然既以較大塊石施工更能達到防洪功效
    ，且若要偷工減料，衡情被告己○○、丁○○亦無必要購買較大石料鋪排而增加
    成本；再由上開照片所顯示，排石工人亦係自基腳砌起，平均水平升高砌築，公
    訴人謂該工程於ＯＫ＋二○九右岸、ＯＫ＋三一七右岸、左岸堤前混凝土坡面後
    均未鋪排塊石云云，應係未慮及該堤岸工程經賀伯颱風肆虐後，堤前、後之水壓
    力無從抵銷，致使部分堤前坡面遭山洪沖毀，連帶將塊石沖刷、剝落，而使部分
    混凝土坡面後之塊石隨波築流而去之可能性所致，是本件尚難僅憑上開調查局中
    機組以災後情形取樣之會勘紀錄，而遽為認定上開護岸災修工程於完工之當時，
    即有偷工減料之圖利行為存在。
四、按公務員圖利罪，必該依據法令從事公務之人員，有為自己或第三人圖利不法利
    益之犯意，始足當之，至於有無此犯意，須依證據法則認定之，自不得以該公務
    員廢弛職務等失職行為，即據以推定該公務員自始即有圖利他人之故意，若無從
    證明公務員有不法圖利之犯意，則其行為縱屬失當，亦難遽以該款之罪責相當。
    查本件埔民溪護岸災修工程經學術機構之逢甲大學土木及水利工程研究所鑑定結
    果，該工程擋土坡面混凝土強度符合設計強度（骨材大部份均合格，少部分較大
    ，惟強度較高），另坡面構築係以混凝土施設，其與坡面垂直厚度則符合設計，
    大部分超過，惟卻更為穩固，已如前述。次查，該工程位於南投縣魚池鄉魚池溪
    上游，依據台灣省水利局八十二年十二月出版之「南投縣魚池地區排水系統改善
    規劃報告」第四十五頁所示，魚池溪二十五年頻率之一日暴雨量為四０一公厘，
    故該工程設計之最大防洪功能應係以此為參考基準，且該工程堤前坡面後鋪排塊
    石之方式，南投縣政府於編列工程預算之時，即未採花費較高但工程品質較堅固
    之混凝土砌塊石方式，而僅採用花費較低但較不堅固之乾砌方式，此有工程平面
    圖附卷可參，而所謂乾砌方式即僅依規定方式鋪排塊石而未層層砌上混凝土以增
    加附著力及堅固性；惟於八十五年賀伯颱風過境時，自八十五年七月三十一日二
    十三時至同年八月一日七時止，短短連續九個小時中，於魚池溪該地區即累積高
    達五一七點四０公厘之降雨量，此有中央氣象局日月潭氣象站地面逐時雨量統計
    表二紙足憑，當時之降雨量已遠高於該工程所設計參考之一日暴雨量為四０一公
    厘之功能，故當時魚池溪之水位必然升高且流量暴增，再加上水流中夾帶大量砂
    石，更可能增強水流之剪切力；另由現場洪流痕跡研判，賀伯風災時，洪水應有
    漫過護岸，而坡後排塊石又係採乾砌之鋪排方式較不堅固，因此滲流水及護岸後
    坡地下水滲入坡後土層結果，將導致滲流水管湧作用，而可能造成坡後回填土被
    水掏空，又因豪雨所造成之土石流，將破損部分之排塊石沖走，亦可能因此導致
    該工程有局部遭洪水、土石流撞擊而破損並致部分坡前混凝土厚度不足三十公分
    ，可見本件護岸堤防工程之崩塌，實係因洪水之水量過鉅，且原有護岸堤防工程
    設計之抗洪量不足所致，並非由於該工程之施工有何偷工減料所致。末查，被告
    乙○○於埔民溪護岸災修工程施工期間，即八十四年四月二十三日至同年八月二
    十八日止，同時擔任二十餘件監工工程，被告戊○○則亦同時擔任十餘件助理監
    工工程，有渠等之出差請示單影本附卷可稽，是被告乙○○、戊○○於上開時間
    中，除監督前開工程外，尚需辦理竹山鎮、魚池鄉及中寮鄉等興修工程業務、復
    建工程業務督導及審查、防災業務、臨時搶修工程勘查及規劃測量、設計、監造
    等事宜，是被告乙○○、戊○○二人既仍須辦理一般行政業務，而南投縣幅員廣
    闊，由於基層工程人員在實施人事精減計劃後，業務負荷量沈重，就工程每一部
    分均要求監工人員鉅細靡遺地規範監督，亦無法期待，加以前揭業務負荷量沈重
    等情，監工實難依規範督工；設若該工程縱有些許瑕疵，亦不得因該工程一有問
    題，即驟斷被告乙○○、戊○○有何不法圖利他人之舉。且遍查卷內，除前開調
    查局中機組於賀伯風災災後情形取樣之會勘紀錄外，並無具體事證，證明被告乙○○、戊○○於監工時，有故予圖利承包商之意思或行為。況本件工程完工驗收
    時，亦曾由南投縣政府水利課技士邱新作及主計室科員陳明珠會同驗收，並隨機
    鑽取三孔驗收，經抽查丈量結果，覓見部分尺寸與設計（竣工）圖相符，有南投
    縣政府工程驗收紀錄一紙在卷足稽，足徵上開工程於完工驗收當時，並無發現與
    設計圖不符之瑕疵。此外復查無其他監聽報告或其他積極證據，足資證明被告乙○○、戊○○二人有何因承包商偷工減料，而故意於製作工程日記、工程結算驗
    收證明書、工程竣工驗收紀錄時，將明知為不實之事項登載於渠等所製作之上開
    公文書並提出於南投縣政府之情事。綜上所述，被告乙○○、戊○○、己○○、
    丁○○被訴之犯罪，即屬不能證明，揆諸前揭說明，自應為被告等無罪之諭知。
據上論斷，應依刑事訴訟法第三百零一條第一項，判決如主文。
本案經檢察官張曉雯到庭執行職務。
中      華      民      國      八十七    年      八    月      二十    日
                                    臺灣南投地方法院刑事庭
                                        法  官  張  國  忠
右正本證明與原本無異。
如不服本判決，應於判決送達後十日內向本院提出上訴狀( 應附繕本 )。「切勿逕送
上級法院」。
                                         書記官
中      華      民       國      八十七   年      八      月    二十四  日
「告訴人或被害人對於判決如有不服具備理由請求檢察官上訴者，其上訴期間之計算
係以檢察官收受判決正本之日期為準」


司法院資訊處製作；財團法人民間司法改革基金會備份。
